【裁判字號】    91,易,397
【裁判日期】    920723
【裁判案由】    竊盜等
【裁判全文】
台灣苗栗地方法院刑事判決                          九十一年度易字第三九七號
    公  訴  人  臺灣苗栗地方法院檢察署檢察官
    被      告  丙○○
右列被告因竊等案件，經檢察官提起公訴（九十一年度偵字第一九四八號），本院
判決如左：
    主  文
丙○○收受贓物，累犯，處有期徒刑陸月，如易科罰金以佰元折算壹日。
    事  實
一、丙○○前因竊盜等案件，於八十八年間經本院判處有期徒刑六月確定，於九十年
    一月三日執行完畢。詎不知悔改，緣因乙○○（業經審結）意圖為自己不法所有
    於九十一年五月六日凌晨零時三十分許，至苗栗縣南庄鄉南埔國小教師辦公室前
    ，竊取丁○○保管之收錄音機二台，得手後逃逸。丙○○則於九十一年五月六日
    下午六時至七時許，明知在乙○○置於苗栗縣南庄鄉員林村小南埔十九號家中之
    收錄音機二台，係乙○○犯竊盜罪所得之贓物，竟接受乙○○之贈與，收受前開
    贓物即收錄音機乙台，並將之置於位在苗栗縣三灣鄉北埔村二鄰二十五號之家中
    。嗣為警於九十一年五月七日循線查獲。
二、案經苗栗縣警察局移送臺灣苗栗地方法院檢察署檢察官偵查起訴。
    理  由
一、訊據被告丙○○則矢口否認有收受贓物罪嫌，辯稱：該收錄音機係向被告乙○○
    所借，並不知是贓物云云。然被告丙○○、乙○○二人認識多年，對彼此經濟狀
    況熟稔，乙○○近日均無正當工作而無力購買收錄音機為被告丙○○所明知，況
    乎二台之數，業據被告丙○○於偵查中自承，次查，台灣苗栗地方法院檢察署檢
    察官命被告二人就被告丙○○知否贓物乙情當面對質，經被告乙○○供述確曾告
    訴被告丙○○，收錄音機均為校內竊取得來後，被告丙○○始改口稱被告乙○○
    有說但伊沒聽清楚云云，況被告乙○○於本院審理中亦証稱：被告丙○○確知上
    開錄音機係贓物等明確。又被告丙○○一再於本院調查中辯稱：証人甲○○知伊
    係借得該錄音機云云，惟經証人甲○○到庭証稱：「（問：是否認識被告乙○○
    ？）答：不認識。（問：是否見過徐將錄音機交給被告？）答：沒有，我只有聽
    他說過。」等語，被告至此竟當庭未經允許，與証人對話，顯見被告上開辯稱均
    非可採，況參以被告丙○○已有多次竊盜前科，伊對來路不明之物，理當較一般
    人具判斷力並加倍小心，被告丙○○竟經被告乙○○告知後仍不知情顯然不符常
    理。是被告丙○○顯對前開贓物有所認識而收受之。其上開所辯，顯係卸責搪推
    之詞，不足採信，事證已臻明確，被告丙○○右開犯行洵堪認定。
二、核被告丙○○所為，係犯刑法第三百四十九條第一項收受贓物罪。次查，被告丙
    ○○有事實欄所載論罪科刑執行情形，此有台灣高等法院被告全國前案紀錄表在
    卷可稽，其受有期徒刑執行完畢後，五年以內再犯本件有期徒刑以上之罪，為累
    犯，應依刑法第四十七條規定加重其刑。爰審酌被告犯罪之動機、目的、手段，
    犯罪時所受之刺激及其品性、生活狀況、智識程度、犯罪所生之損害，及犯罪後
    態度等一切情狀，科處如主文所示之刑，及易科罰金折算標準。
據上論斷，應依刑事訴訟法第二百九十九條第一項前段，刑法第三百四十九條第一項
、第四十一條第一項前段、第四十七條，罰金罰鍰提高標準條例第一條前段、第二條
，判決如主文。
本案經檢察官呂曾達到庭執行職務。
中      華      民      國    九十二    年      七      月    二十三    日
      臺灣苗栗地方法院刑事庭
                                          法  官  姚  銘  鴻
右正本證明與原本無異。
如不服本判決，應於判決送達後十日內向本院提出上訴狀( 應附繕本 )。
                                          書記官  劉  秋  雯
中      華      民      國    九十二    年      七      月    二十三    日
附錄本判決論罪科刑法條：
刑法第三百四十九條第一項：
收受贓物者，處三年以下有期徒刑、拘役或五百元以下罰金。


司法院資訊處製作；財團法人民間司法改革基金會備份。
